【裁判字號】    98,台上,2742
【裁判日期】    980520
【裁判案由】    肇事逃逸等罪
【裁判全文】
最高法院刑事判決            九十八年度台上字第二七四二號
上  訴  人  甲○○
上列上訴人因肇事逃逸等罪案件，不服台灣高等法院高雄分院中
華民國九十八年三月十七日第二審判決（九十八年度交上訴字第
一三號，起訴案號：台灣高雄地方法院檢察署九十七年度偵字第
二五一八九號），提起上訴，本院判決如下：
    主  文
上訴駁回。
    理  由
一、肇事逃逸部分
按刑事訴訟法第三百七十七條規定，上訴於第三審法院，非以判
決違背法令為理由，不得為之。是提起第三審上訴，應以原判決
違背法令為理由，係屬法定要件。如果上訴理由書狀並未依據卷
內訴訟資料，具體指摘原判決不適用何種法則或如何適用不當，
或所指摘原判決違法情事，顯與法律規定得為第三審上訴理由之
違法情形，不相適合時，均應認其上訴為違背法律上之程式，予
以駁回。又依刑事訴訟法第三百五十條、第三百六十一條、第三
百六十二條、第三百六十七條規定，不服地方法院之第一審判決
，提起第二審上訴者，須提出上訴書狀，並應敘述「具體理由」
，為上訴必備之程式。所稱具體理由，必係依據卷內既有訴訟資
料或提出新事證，指摘或表明第一審判決有何採證認事、用法或
量刑等足以影響判決本旨之不當或違法，而構成應予撤銷之具體
事由，始克相當（例如：依證據法則，具體指出原判決所採證據
何以不具證據能力，或依卷證資料，明確指出原判決所為證據證
明力之判斷如何違背經驗、論理法則）；如未依上揭意旨指出具
體事由，而僅泛言或單憑當事人自我說詞，指摘原判決採證違法
、認事用法不當、判決不公、量刑過重等等，即屬未敘述具體理
由，所提第二審上訴不合法律上之程式，得不經言詞辯論，由第
二審法院予以判決駁回。本件上訴人甲○○不服第一審判決論處
駕駛動力交通工具肇事，致人受傷而逃逸罪刑（處有期徒刑八月
），提起第二審上訴之理由，僅以其自我說詞，謂「上訴人確實
不知（被害人）謝月貴當時有受傷，絕非肇事逃逸之情事」，並
以「上訴人係年邁七十三歲之老年人，依法應受從輕處罰」等語
，指摘第一審判決認定事實及未予減輕其刑，均有不當，有其上
訴理由狀在原審卷內可稽。原判決以上訴人之第二審上訴理由，
並未依據卷內既有訴訟資料或提出新事證，表明第一審判決之採
證、認事、用法或量刑有所違誤，揆諸上開說明，屬未敘述具體
理由，其第二審上訴不合法律上之程式，乃不經言詞辯論駁回之
，經核於法殊無不合。上訴意旨以上訴人既已提出上開第二審上
訴理由狀，原判決未經開庭調查逕行駁回，有重大違背法令云云
，顯係誤解上開法定上訴第二審具體理由之涵意與相關法律規定
，核與首揭得為第三審上訴理由之違法情形，不相適合。此部分
上訴違背法律上之程式，應予駁回。
二、過失傷害部分
刑事訴訟法第三百七十六條所列各罪之案件，經第二審判決者，
不得上訴於第三審法院。原判決維持第一審判決，論處上訴人刑
法第二百八十四條第一項前段過失傷害罪刑部分，屬刑事訴訟法
第三百七十六條第一款之案件。依前開說明，既經第二審判決，
自不得上訴於第三審法院，上訴人猶提起上訴，顯為法所不許，
應併予駁回。
據上論結，應依刑事訴訟法第三百九十五條前段，判決如主文。
中    華    民    國  九十八  年    五    月   二十   日
                      最高法院刑事第十庭
                          審判長法官  花  滿  堂
                                法官  黃  正  興
                                法官  陳  東  誥
                                法官  林  錦  芳
                                法官  洪  昌  宏
      本件正本證明與原本無異
                                      書  記  官
中    華    民    國  九十八  年    五    月  二十一  日
                                                      v


司法院資訊處製作；財團法人民間司法改革基金會備份。
